# Data

## Data Import

```{r, results='hide', error=FALSE, warning=FALSE, message=FALSE}
# packages

library(tidyverse)
library(rvest)
library(rnaturalearth)
library(sf)
library(tm)

# Deutschrapper:innen ----------------------------------------------------------

## Einem Objekt (url) die URL der Seite zuweisen aus der die Daten gescraped werden sollen
url = "https://de.wikipedia.org/wiki/Liste_von_Hip-Hop-Musikern_Deutschlands"

## Einem objekt die html zuweisen die aus der url gelesen wird.
rapperhtml <- read_html(url)

## Im Quellcode der Website nach dem Objekt oder der ID suchen das gescraped werden soll und über html_nodes Objekte anzeigen lassen.
rapperhtml %>% 
  html_nodes(css = "table")

## Output von html_nodes auslesen und gewünschte Tabelle in dem Code unter nth() spezifizieren.
rapper =  
  rapperhtml %>% 
  html_nodes(css = "table") %>% 
  nth(1) %>% 
  html_table(fill = TRUE)

## Objekt als Datenframe - fertig!
rapper <- as.data.frame(rapper)
## unnötige Dateien entfernen
rm(rapperhtml, url)


# Rapalben mit Platz 1 Chartplatzierung ----------------------------------------

## Einem Objekt (url) die URL der Seite zuweisen aus der die Daten gescraped werden sollen
url = "https://de.wikipedia.org/wiki/Liste_der_Rapalben,_die_Platz_eins_der_deutschen_Charts_erreichten"

## Einem objekt die html zuweisen die aus der url gelesen wird.
albenhtml = read_html(url)

## Im Quellcode der Website nach dem Objekt oder der ID suchen das gescraped werden soll und über html_nodes Objekte anzeigen lassen.
albenhtml %>% 
  html_nodes(css = "table")

## Output von html_nodes auslesen und gewünschte Tabelle in dem Code unter nth() spezifizieren.
alben =  
  albenhtml %>% 
  html_nodes(css = "table") %>% 
  nth(1) %>% 
  html_table(fill = TRUE)

## Objekt als Datenframe - fertig!
alben <- as.data.frame(alben)
## unnötige Dateien entfernen
rm(albenhtml, url)

# Rapsingles mit Platz 1 Chartplatzierung ----------------------------------------

## Einem Objekt (url) die URL der Seite zuweisen aus der die Daten gescraped werden sollen
url = "https://de.wikipedia.org/wiki/Liste_der_Rapsongs,_die_Platz_eins_der_deutschen_Charts_erreichten"

## Einem objekt die html zuweisen die aus der url gelesen wird.
singleshtml = read_html(url)

## Im Quellcode der Website nach dem Objekt oder der ID suchen das gescraped werden soll und über html_nodes Objekte anzeigen lassen.
singleshtml %>% 
  html_nodes(css = "table")

## Output von html_nodes auslesen und gewünschte Tabelle in dem Code unter nth() spezifizieren.
singles =  
  singleshtml %>% 
  html_nodes(css = "table") %>% 
  nth(1) %>% 
  html_table(fill = TRUE)

## Objekt als Datenframe - fertig!
singles <- as.data.frame(singles)
## unnötige Dateien entfernen
rm(singleshtml, url)


# Shapefiles // GIS-Files ------------------------------------------------------
de_1 <- ne_states(country = "germany", returnclass = "sf")
de_2 <- read_sf("shapefiles/gadm41_DEU_2.shp")
```

## Data Wrangling

```{r, results='hide', error=FALSE, warning=FALSE, message=FALSE}
####################### Datensätze Rohformat ###################################

# Rapper:innen Datensatz -------------------------------------------------------

## Unnötige Columns entfernen
rapper[1] <- NULL
rapper[2] <- NULL

## rename
rapper <- rapper %>% 
  rename(city.origin = Herkunft, 
         birthyear = Lebensdaten,
         membership.group = `Mitgliedschaft in Bands`,
         artist.name = "Künstlername")



# Singles Datensatz ------------------------------------------------------------

## unnötige columns entfernen
singles$`Wochen in den Charts` <- NULL
singles$Jahr <- NULL

## rename columns
singles.prc <- singles %>% 
  rename(project.name = "Titel",
         artist.name = "Künstler",
         weeks.nr1 = "Wochen auf Platz 1",
         award = "Auszeichnung")

## alle nicht deutschen alben löschen
singles.prc <- singles.prc[!grepl("Vereinigte Staaten", singles.prc$artist.name),]
singles.prc <- singles.prc[!grepl("Kanada", singles.prc$artist.name),]
singles.prc <- singles.prc[!grepl("Schweden", singles.prc$artist.name),]
singles.prc <- singles.prc[!grepl("Australien", singles.prc$artist.name),]
singles.prc <- singles.prc[!grepl("Danemark", singles.prc$artist.name),]
singles.prc <- singles.prc[!grepl("Finnland", singles.prc$artist.name),]
singles.prc <- singles.prc[!grepl("Kolumbien", singles.prc$artist.name),]
singles.prc <- singles.prc[!grepl("Niederlande", singles.prc$artist.name),]
singles.prc <- singles.prc[!grepl("Somalia", singles.prc$artist.name),]
singles.prc <- singles.prc[!grepl("Vereinigtes Konigreich", singles.prc$artist.name),]

## unnötige wörter entfernen
list.words <- c("Deutschland", "und", "Kosovo", "feat.")

singles.prc <- singles.prc %>% 
  mutate(artist.name = removeWords(artist.name, list.words),
         artist.name = trimws(artist.name, which = c("both", "left", "right"), whitespace = "[ \t\r\n]"))



# Alben Datensatz --------------------------------------------------------------

## unnötige columns entfernen
alben$`Wochen in den Charts` <- NULL
alben$Art <- NULL

## rename columns
alben.prc <- alben %>% 
  rename(project.name = Titel,
         year = Jahr,
         artist.name = "Künstler",
         weeks.nr1 = `Wochen auf Platz 1`,
         award = Auszeichnung)

## alle nicht deutschen alben löschen
alben.prc <- alben.prc[!grepl("Vereinigte Staaten", alben.prc$artist.name),]

## unnötige wörter entfernen
list.words <- c("Deutschland", "und")

alben.prc <- alben.prc %>% 
  mutate(artist.name = removeWords(artist.name, list.words),
         artist.name = trimws(artist.name, which = c("both", "left", "right"), whitespace = "[ \t\r\n]"))
```

## Data Export Excel

```{r, results='hide', error=FALSE, warning=FALSE, message=FALSE}
############################ datensatz excel ###################################

## Datensatz erstellen mit allen Rapper:innen die eine Single oder Album auf der 
## 1 hatten, damit dieser dann händisch in excel fertig kodiert werden kann

alben.prc <- alben.prc %>% 
  select(artist.name, project.name, weeks.nr1, award) %>% 
  mutate(type = "album")

singles.prc <- singles.prc %>% 
  select(artist.name, project.name, weeks.nr1, award) %>% 
  mutate(type = "single")

rapper.singles.alben <- rbind(alben.prc, singles.prc)

# leftjoin mit rapper datensatz wikipedia 
rapper.list.complete <- left_join(rapper.singles.alben, rapper, by=("artist.name"))

rapper.list.complete <- rapper.list.complete %>% 
  unite("id", artist.name, project.name, type, sep = "-", remove = FALSE)
  
## export excel -> dann händisch kodieren
#write_xlsx(rapper.list.complete, "/Users/danielkuhlen/Desktop/rapper.list.complete.xlsx")
```

The result of the data wrangling in R is a dataset where each row represents a single or album that charted at number 1. For some rappers, their origins have already been joined to the rapper dataset. However, the problem is that groups and features cannot have their origins joined to the rapper dataset because only solo performers are listed there. Therefore, the origins for these cases are manually coded. This is done by following this schema: groups with members who have different origins are divided based on their members and coded individually. To avoid double counting a project, the number of weeks in the charts is divided by the number of collaborators.

For example, Bausa and Apache207 share the weeks at number 1 of their song "Madonna." The song was in the charts for one week, so both (and their origins) will go into the final dataset with 0.5 weeks.

For groups that all have the same origin, like 187 Straßenbande (Hamburg), the group will be treated as a solo artist and one origin will be assigned to the group. The origin of rappers who are not listed in the rapper dataset will be researched and added manually.

```{r, results='hide', error=FALSE, warning=FALSE, message=FALSE}

########################## finale datensatze ###################################

dataset.complete <- read_excel("/Users/danielkuhlen/Desktop/UNI/Semester/6. SoSe 2022/Introduction GIS-Software/Assignments/rap.map/rapper.list.complete 2.mod.xlsx")

# album ------------------------------------------------------------------------

album.complete <- dataset.complete %>% 
  subset(type == "album")

## album: wochen auf 1 nach landkreis
album.kreis.weeks <- album.complete %>%                                       
  group_by(kreis.origin) %>%                        
  summarise_at(vars(weeks.nr1.adj),              
               list(weeks.nr1.adj = sum))

## album: wochen auf 1 nach bundesland
album.states.weeks <- album.complete %>% 
  group_by(state.origin) %>%
  summarise_at(vars(weeks.nr1.adj),
               list(weeks.nr1.adj = sum))

# single -----------------------------------------------------------------------

single.complete <- dataset.complete %>% 
  subset(type == "single")

## album: wochen auf 1 nach landkreis
single.kreis.weeks <- single.complete %>%                                       
  group_by(kreis.origin) %>%                        
  summarise_at(vars(weeks.nr1.adj),              
               list(weeks.nr1.adj = sum))

## album: wochen auf 1 nach bundesland
single.state.weeks <- single.complete %>% 
  group_by(state.origin) %>%
  summarise_at(vars(weeks.nr1.adj),
               list(weeks.nr1.adj = sum))

#################### Finale Datensätze mit Geodaten ############################

# album kreise -----------------------------------------------------------------

## merge shapefiles mit album.kreis.weeks
album.kreise.geo <- left_join(de_2, album.kreis.weeks, by=c("NAME_2" = "kreis.origin"))

# auf 2 nachkommastelle runden
album.kreise.geo <- album.kreise.geo %>%
  mutate(weeks.nr1.adj = round(weeks.nr1.adj, 2))

# Neue Variable Wochenzahl mit NA = 0
album.kreise.geo <- album.kreise.geo %>% 
  mutate(weeks.nona = weeks.nr1.adj)

album.kreise.geo$weeks.nona[is.na(album.kreise.geo$weeks.nona)] <- 0

# GID_2 als Name Landkreis + Wochenanzahl damit auf interaktive Karte angezeigt wird
album.kreise.geo$GID_2 <- paste(album.kreise.geo$NAME_2, ":", album.kreise.geo$weeks.nona)


# album bundeslaender ----------------------------------------------------------

## merge shapefiles mit album.kreis.weeks
album.states.geo <- left_join(de_1, album.states.weeks, by=c("name" = "state.origin"))

# auf 2 nachkommastelle runden
album.states.geo <- album.states.geo %>%
  mutate(weeks.nr1.adj = round(weeks.nr1.adj, 2))

# Neue Variable Wochenzahl mit NA = 0
album.states.geo <- album.states.geo %>% 
  mutate(weeks.nona = weeks.nr1.adj)

album.states.geo$weeks.nona[is.na(album.states.geo$weeks.nona)] <- 0

# GID_2 als Name Landkreis + Wochenanzahl damit auf interaktive Karte angezeigt wird
album.states.geo$featurecla <- paste(album.states.geo$name, ":", album.states.geo$weeks.nona)


# singles kreise ---------------------------------------------------------------

## merge shapefiles mit album.kreis.weeks
singles.kreise.geo <- left_join(de_2, single.kreis.weeks, by=c("NAME_2" = "kreis.origin"))

# auf 2 nachkommastelle runden
singles.kreise.geo <- singles.kreise.geo %>%
  mutate(weeks.nr1.adj = round(weeks.nr1.adj, 2))

# Neue Variable Wochenzahl mit NA = 0
singles.kreise.geo <- singles.kreise.geo %>% 
  mutate(weeks.nona = weeks.nr1.adj)

singles.kreise.geo$weeks.nona[is.na(singles.kreise.geo$weeks.nona)] <- 0

# GID_2 als Name Landkreis + Wochenanzahl damit auf interaktive Karte angezeigt wird
singles.kreise.geo$GID_2 <- paste(singles.kreise.geo$NAME_2, ":", singles.kreise.geo$weeks.nona)


# singles bundeslaender --------------------------------------------------------

## merge shapefiles mit album.kreis.weeks
singles.states.geo <- left_join(de_1, single.state.weeks, by=c("name" = "state.origin"))

# auf 2 nachkommastelle runden
singles.states.geo <- singles.states.geo %>%
  mutate(weeks.nr1.adj = round(weeks.nr1.adj, 2))

# Neue Variable Wochenzahl mit NA = 0
singles.states.geo <- singles.states.geo %>% 
  mutate(weeks.nona = weeks.nr1.adj)

singles.states.geo$weeks.nona[is.na(singles.states.geo$weeks.nona)] <- 0

# GID_2 als Name Landkreis + Wochenanzahl damit auf interaktive Karte angezeigt wird
singles.states.geo$featurecla <- paste(singles.states.geo$name, ":", singles.states.geo$weeks.nona)

######################### Löschen Prozessdateien ###############################

rm(alben, alben.prc, album.kreis.weeks, album.states.weeks,
   single.complete, single.kreis.weeks, single.state.weeks, singles, singles.prc,
   rapper, rapper.list.complete, rapper.singles.alben, list.words)
```
